# 同一控制下吸收合并

提问人：kingkong7011 时间：2023-06-13 17:58:07
陈版您好，请教一个吸收合并问题：母公司A下属有全资子公司B，子公司B下面有非全资子公司C（持股70%）、D（持股60%），少数股东均为集团外单位。A、B、C、D均为国企。
方式 1 、子公司B出文让C吸收合并D，想咨询下是否属于同一控制下吸收合并？C公司账务处理思路是怎样的呢？D公司少数股东该如何反映？
方式 2 、母公司A出文让子公司B将孙公司股权C先划转至A公司，然后C再吸收合并D，想咨询下是否属于同一控制下吸收合并？C公司账务处理思路是怎样的呢？D公司少数股东该如何反映？
烦请陈版指导下。

回答人：chenyiwei
1 、C吸收合并D，属于与同一控制下合并。但原持有D40%股权的少数股东将其股份换成C的股权，应参照购买少数股权处理。如果C、D均无子公司，则吸收合并后C的报表中只需将所发行股份与取得D的账面净资产之间的差额调整资本公积即可。
2 、C在母公司合并报表范围内的股权划转对该交易的性质不产生影响，C吸收合并D仍为同一控制下合并。
在A、B的合并报表层面，对于D的少数股权置换为C的少数股权，应按收购少数股权，作为权益性交易处理。

提问人：kingkong7011 时间：2023-06-19 11:52:39
谢谢陈版。目前C无子公司、D有非全资子公司E（E少数股东为集团外单位），吸收合并后，计划将E公司划转至C公司架构下，C公司需编制合并报表。您提到参照收购少数股权处理，因为都是无偿划拨股权，没有支付对价，D公司原少数股东在C公司股权比例通常如何确定呢？是评估后协议约定吗？D公司、E公司原少数股东在C公司合并层面少数股东权益该怎么计算确定呢？

回答人：chenyiwei
建议按净资产评估值的相对比例确定吸收合并后的股权比例。当然这是合同交易的谈判问题，并不单纯是会计技术问题。